憲法法庭裁定111年憲裁字第268號聲請人蔣福仲訴訟代理人張淵森律師上列聲請人因違反效忠國家職責案件，聲請法規範憲法審查，本庭裁定如下:主文本件不受理。理由聲請人主張略以：最高法院104年度台上字第1699號刑事判決所適用之最高法院83年度第8次刑事庭庭長會議決定二（下稱系爭決定）「重大刑案撤銷發回後再行上訴案件，仍分由原股辦理」，違反法官自治；軍事審判法第5條第1項規定（下稱系爭規定）及司法院院字第1078號解釋（下稱系爭解釋），使因停役而非屬現役軍人者仍受軍事審判，違反憲法第9條規定等語。按人民所受之確定終局裁判於憲法訴訟法修正施行前已送達者，得於憲法訴訟法修正施行日後6個月內，聲請法規範憲法審查；上列聲請法規範憲法審查案件得否受理，依修正施行前之規定；人民聲請解釋憲法，須於其憲法上所保障之權利，遭受不法侵害，經依法定程序提起訴訟，對於確定終局裁判所適用之法律或命令，發生有牴觸憲法之疑義者，始得為之。憲法訴訟法第92條第2項、第90條第1項但書及司法院大法官審理案件法（下稱大審法）第5條第1項第2款分別定有明文。又依憲法訴訟法第15條第2項第7款規定，聲請不備要件者，審查庭得以一致決裁定不受理。查聲請人經國防部北部軍事地方法院101年矚重訴字第1號判決，認其犯陸海空軍刑法為敵人從事間諜活動等罪，判處無期徒刑；聲請人上訴後經臺灣高等法院102年度軍上重訴字第1號刑事判決撤銷原判決，仍判處其無期徒刑；聲請人復提起上訴後經最高法院103年度台上字第1504號刑事判決撤銷原判決，發回臺灣高等法院，嗣經臺灣高等法院103年度軍上重更（一）字第4號判決仍判處其無期徒刑；聲請人上訴後，末經最高法院104年度台上字第1699號刑事判決以無理由駁回，是本件聲請，應以最高法院104年度台上字第1699號刑事判決為確定終局判決。次查確定終局判決已於憲法訴訟法修正施行前送達，是本件聲請是否受理，應依修正施行前之規定即大審法第5條第1項第2款規定決定之。惟查系爭決定、系爭規定及系爭解釋均未經確定終局判決所適用，是本件聲請與大審法第5條第1項第2款所定要件不符，爰依憲法訴訟法第15條第2項第7款規定，以一致決裁定不受理。至聲請人另就確定終局判決所適用之刑事訴訟法第17條第8款規定，聲請法規範憲法審查部分，則另行審理，附此敘明。中　　華　　民　　國111年6月6日　　　　　　　　　憲法法庭第三審查庭　審判長大法官　黃虹霞大法官　詹森林大法官　楊惠欽以上正本證明與原本無異。書記官孫國慧中　　華　　民　　國111年6月6日